臺灣高雄地方法院刑事判決　　　　　　　　　　　　　九十年度易字第三二七八號
　　公　訴　人　臺灣高雄地方法院檢察署檢察官
　　被　　　告　甲○○
右列被告因傷害案件，經檢察官聲請簡易處刑判決（九十年度偵字第一四０九號），
本院高雄簡易庭認不宜以簡易判決處刑，簽移本院普通刑事庭審理，本院判決如左：
    主  文
甲○○傷害人之身體，累犯，處拘役參拾日，如易科罰金，以參佰元折算壹日。
    事  實
一、甲○○前於民國八十八年間因犯賭博罪，經臺灣高等法院高雄分院判處有期徒刑
    四月確定，於八十八年十二月二十八日執行完畢。
二、甲○○與乙○○係夫妻關係，具有家庭暴力防治法第三條第一款所規定之家庭成
    員關係。甲○○於八十九年十月八日凌晨三時三十分許，在高雄市○○區○○路
    與新興路口之「大頭仔檳榔攤」前，因與乙○○發生口角爭執，一時氣憤，竟基
    於傷害之犯意，徒手毆打乙○○，致乙○○受有雙膝擦傷、頸肩部抓傷等傷害。
三、案經乙○○訴由高雄市政府警察局新興分局移送臺灣高雄地方法院檢察署檢察官
    偵查起訴。
    理  由
一、訊據被告甲○○對於右揭傷害事實於本院審理時供承不諱，核與告訴人乙○○於
    警、偵訊及本院訊問時指訴之情節相符，並有驗傷診斷書附卷可資佐證。是依上
    開補強證據，已足資擔保被告上開任意性自白，具有相當程度之真實性，而得使
    本院確信被告前述自白之犯罪事實確屬真實。本件事證明確，被告犯行洵堪認定
    。
二、核被告甲○○所為，係犯刑法第二百七十七條第一項之普通傷害罪，又因被告甲
    ○○與告訴人乙○○於本件案發之時係夫妻關係，具有家庭暴力防治法第三條第
    一款所定之家庭成員關係，故被告本件傷害犯行亦屬於家庭暴力防治法第二條第
    二項所稱之家庭暴力罪，惟該法就此並無刑罰規定，仍應依刑法傷害罪論罪科刑
    。被告甲○○前因賭博案件，經判處有期徒刑四月確定，於八十八年十二月二十
    八日執行完畢之事實，有台灣高等法院被告全國前案紀錄表在卷足憑，其於有期
    徒刑執行完畢後五年內，再犯本件有期徒刑以上之罪，為累犯，應依刑法第四十
    七條之規定加重其刑。爰審酌被告於犯罪後坦承犯行，且係與告訴人因細故產生
    爭吵，於一時氣憤下方出手傷害告訴人，又其傷害行為所造成告訴人之傷害尚輕
    等一切情狀，量處如主文所示之刑，並諭知易科罰金之折算標準（被告行為後刑
    法第四十一條雖有修正，然依臺灣高等法院九十年法律座談會結論意見，毋庸比
    較新舊法，逕依新修正之刑法第四十一條第一項諭知易科罰金之折算標準）。
據上論斷，應依刑事訴訟法第四百五十二條、第二百九十九條第一項前段，刑法第二
百七十七條第一項、第四十七條、第四十一條第一項前段，罰金罰鍰提高標準條例第
一條前段、第二條，判決如主文。
本案經檢察官陳建和到庭執行職務。
中      華      民      國    九十一    年      四      月     十二     日
                                  臺灣高雄地方法院刑事第六庭
                                      審判長 法  官     趙家光
                                             法  官     邱明弘
                                             法  官     邱泰錄
右正本證明與原本無異。
如不服本判決，應於判決送達後十日內，向本院提出上訴狀。
                                             書記官    林慧君
中    華    民    國      九十一      年      四      月      十三      日
中華民國刑法第二百七十七條
 (普通傷害罪)
傷害人之身體或健康者，處三年以下有期徒刑、拘役或一千元以下罰金。
犯前項之罪因而致人於死者，處無期徒刑或七年以上有期徒刑；致重傷者
，處三年以上十年以下有期徒刑。
